臺灣臺北地方法院交通事件裁定　　　九十二年度交聲字第一四三一號
　原處分機關　臺北交通事件裁決所
　異議人
　即受處分人　甲○○
　代　理　人　楊昭鎦　　　六十七歲（民國二十六年三月五日生）
右列受處分人因違反道路交通管理處罰條例案件，對於台北市交通事件裁決所如附表
所為之處分聲明異議，本院裁定如左：
    主      文
如附表「本院判決主文」欄所示。
    理      由
壹、異議駁回部分：
  一、如附表編號一所示－即受處分人違反道路交通管理處罰條例第五十三條規定部
      分：
    (一)按汽車駕駛人，行經有燈光號誌管制之交岔路口闖紅燈者，處新台幣（下同）
      一千八百元以上五千四百元以下罰鍰；又汽車駕駛人駕駛汽車違反道路交通管
      理處罰條例第五十三條規定者，除應依該條所規定之罰鍰處罰外，並予記違規
      點數三點，道路交通管理處罰條例第五十三條、第六十三條第一項第三款分別
      定有明文。
    (二)違規事由及受處分人聲明異議意旨略以：如附表編號一。
    (三)經查：受處分人駕駛前開車輛於右揭時間行經舉發地點時，該交岔路口號誌已
      轉換為紅燈，惟受處分人並未停止前進，反而跨越路口內所設置之停止線，並
      通過該路口，此有現場採證照片一幀在卷可佐，參酌車輛必須在紅燈時，輾壓
      固定式電腦自動照相機之感應線圈，始會啟動相機拍照採證，此乃機器正常運
      作下必然之理，是以，受處分人既於號誌轉換為紅燈後遭拍攝，顯見其在紅燈
      時已輾壓感應線圈，足徵受處分人於號誌變換為紅燈後，並未停止前進，仍繼
      續進入路口，而有闖越紅燈之違規行為甚明，則受處分人所辯之詞，不足為採
      。本件事證明確，受處分人於右揭時、地闖紅燈之違規行為堪以認定。又受處
      分人委託之代理人楊昭鎦到庭辯稱：這幾張紅單之前我們沒有合法收受送達，
      裁決所對我們加倍處罰，這一點我們無法接受等語（參照本院卷九十三年五月
      二十一日之訊問筆錄），然查受處分人確有收受該罰單之事實，此有北市警同
      分交字第０九三六二０九六六００號函所附之中華民國郵政大宗限時掛號／掛
      號回執聯影本一紙附卷可稽，足認確已合法送達。
    (四)綜上所述，受處分人確有於右揭時、地駕車闖紅燈，原處分機關依道路交通管
      理處罰條例第五十三條、第六十三條第一項第三款及違反道路交通管理事件統
      一裁罰基準表之規定，裁處受處分人罰鍰二千七百元，並記違規點數三點，於
      法並無不合，本件異議為無理由，應予駁回。
  二、如附表編號二所示－即受處分人違反道路交通管理處罰條例第六十條第二項第
      三款規定部分：
    (一)按車輛面對圓形紅燈表示禁止通行，不得超越停止線或進入路口；停止線，用
      以指示行駛車輛停止之界線，車輛停止時，其前懸部分不得伸越該線；本標線
      道之前方及左彎待轉區○○○○道路交通標誌標線號誌設置規則第二百零六條
      第五款第一目、第一百七十條第一項已有明定。又汽車駕駛人，駕駛汽車有不
      遵守道路交通標誌、標線、號誌之指示，而本章各條無處罰之規定者，處新台
      幣（下同）九百元以上一千八百元以下罰鍰，道路交通管理處罰條例第六十條
      第二項第三款定有明文。
    (二)違規事由及受處分人聲明異議意旨略以：如附表編號二。
    (三)經查：受處分人所有前開車牌號碼之汽車於前述時地在設有號誌之交叉路口超
      越停止線臨時停車一節，此有採證照片一禎附卷可稽。又受處分人雖辯稱：其
      乃因視線模糊緊急剎車停住並未闖越云云，然本院審酌原採證照片受舉發車輛
      已明顯超越停止線，且當時雖為夜間但其路邊有照明設備，則受處分人所辯之
      詞，不足為採。另受處分人委託之代理人楊昭鎦到庭辯稱：這幾張紅單之前我
      們沒有合法收受送達，裁決所對我們加倍處罰，這一點我們無法接受等語（參
      照本院卷九十三年五月二十一日之訊問筆錄），然查受處分人確有收受該罰單
      之事實，此有北警交字第０九三六二０九六六００號函所附之中華民國郵政大
      宗限時掛號／掛號回執聯影本一紙附卷可稽，足認確已合法送達。
    (四)綜上所述，受處分人所有前開汽車不遵守交通標線指示之違規事實洵堪認定，
      從而原處分機關依違反道路交通管理處罰條例第六十條第二項第三款、第八十
      五條第三項、違反道路交通管理事件統一裁罰基準表之規定，裁處受處分人罰
      鍰九百元，核無不當。本件聲明異議為無理由，應予駁回。
　三、如附表編號三所示－即受處分人違反道路交通管理處罰條例第四十條第一項條
      規定部分：
    (一)按行車速度，依標誌或標線之規定，無標誌或標線者，在市區道路之時速不得
      超過五十公里，道路交通安全規則第九十三條第一項第一款定有明文。汽車駕
      駛人，行車速度，超過規定之最高時速者，處新臺幣一千二百元以上二千四百
      元以下罰鍰，又汽車駕駛人駕駛汽車違反道路交通管理處罰條例第四十條第一
      項規定者，除應依該條所規定之罰鍰處罰外，並予記違規點數一點，道路交通
      管理處罰條例第四十條第一項、第六十三條第一項第一款分別定有明文。
    (二)違規事由及受處分人聲明異議意旨略以：如附表編號三。
    (三)經查：本件受處分人所有之車輛，通過台北縣汐止市○○○路○段八十七號前
      超速違規之事實，業有現場採證照片一張明確足憑；又本件受處分人既未能提
      出證據以資證明其確無違規行為，僅空言辯稱處罰規定不合理，限速標示不清
      、不多云云，尚難認其辯解為可採；至報載行政院正在研議三千元以下之裁罰
      可以免罰一節，僅係行政機關之行政構想，自無從拘束本院。故本件事證明確
      ，受處分人所有之車輛之違規行為堪以認定。另受處分人委託之代理人楊昭鎦
      到庭辯稱：這幾張紅單之前我們沒有合法收受送達，裁決所對我們加倍處罰，
      這一點我們無法接受等語（參照本院卷九十三年五月二十一日之訊問筆錄），
      然查該編號北縣警交字第ＣＧ0000000號罰單係為退件，而為原該開立
      罰單之處分機關業已辦理公式送達完竣在案（相關文號：台北縣政府警察局九
      十二年七月十八日北警交字第０九二００六六四八三號函），此有北警交字第
      ０九三００八七四四０號函附卷可稽，足認確已合法送達。
    (四)綜上所述，受處分人所有之前開汽車之行車速度，超過規定之最高時速之違規
      事實洵堪認定，從而原處分機關乃依前揭道路交通管理處罰條例第四十條第一
      項、第六十三條第一項第一款規定裁處罰鍰二千四百元並記違規點數一點，核
      無違誤。本件受處分人之異議為無理由，自應將其異議駁回。
　四、如附表編號十一所示－即受處分人違反道路交通管理處罰條例第五十六第一項
      第一款條規定部分：
    (一)按橋樑、隧道、圓環、障礙物對面、鐵路平交道、人行道、行人穿越道、快車
      道等處，不得臨時停車禁止臨時停車，道路交通安全規則第一百十一條第一項
      第一款定有明文，而如汽車駕駛人在禁止臨時停車處所停車者，處新台幣（以
      下同）六百元以上一千二百元以下罰鍰，道路交通管理處罰條例第五十六條第
      一項第一款定有明文（道路交通管理處罰條例第五十六條第一項第一款規定並
      未在該條例於九十年一月十七日公布時，作任何之修正，故本件以下所稱之該
      條例第五十六條第一項第一款，即無區分新舊法之必要）。
    (二)違規事由及受處分人聲明異議意旨略以：如附表編號十一。
    (三)經查：受處分人所有之車輛在右開時、地於快車道上停車之違規事實，有現場
      採證照片一紙附卷可稽；又受處分人雖辯稱其車乃停於公有停車場旁、旁邊亦
      有停車且其僅為暫停而主張其行為合法，然依現場採證照片觀之，右開車輛所
      停位置為快車道，雖旁邊有暫停車輛，然他人違法之行為並不能用來證明自己
      違法行為係為合法；況受處分人亦承認其有暫停於該處，而該處為禁止臨時停
      車之處所，「暫停」自在法律所規範限制之範圍內，則受處分人僅空言辯稱非
      停於快車道云云，而未提出其他有利證據，其所辯之詞不足為採。故本件事證
      明確，受處分人所有之車輛之違規行為堪以認定。另受處分人委託之代理人楊
      昭鎦到庭辯稱：這幾張紅單之前我們沒有合法收受送達，裁決所對我們加倍處
      罰，這一點我們無法接受等語（參照本院九十三年五月二十一日之訊問筆錄）
      ，然查該編號桃警行交字第Ｄ九Ｚ一四二三二二號罰單係為退件（退件原因：
      遷移不明）而為原該開立罰單之處分機關業已辦理公式送達完竣在案（公示書
      號：七七四四；公示生效日期：九十年十月二十六日），此有台北縣政府警察
      局舉發交通違規案件查詢網查詢資料一紙附卷可稽，足認確已合法送達。
    (四)綜上所述，受處分人所有前開車號汽車確有在前揭時、地在快車道之禁止臨時
      停車之路段停車之違規行為，從而原處分機關認受處分人未依期限到案，而依
      前揭道路交通管理處罰條例第五十六條第一項第一款、第八十五條第三項及處
      理細則第二十四條、第四十四條第一項、標準表之規定逕行裁處該部汽車之所
      有人即受處分人罰鍰一千二百元，核無違誤。本件受處分人之異議為無理由，
      自應將其異議駁回。
貳、撤銷原處分，改判其他處分部分：
  一、如附表編號四、五號所示－即受處分人違反道路交通管理處罰條例第四十條第
      一項規定部分：
    (一)按汽車駕駛人，行車速度超過規定之最高時速者，處新台幣一千二百元以上二
      千四百元以下罰鍰，道路交通管理處罰條例第四十條第一項定有明文，而汽車
      駕駛人駕駛汽車違反道路交通管理處罰條例第四十條第一項規定者，除應依該
      條所規定之罰鍰處罰外，並予記違規點數一點，道路交通管理處罰條例第六十
      三條第一項第一款亦定有明文。
      又違反道路交通管理處罰條例之行為人，未依規定自動繳納罰鍰或未依規定到
      案聽候裁決，處罰機關固得依處理細則第四十四條第一項之規定依該處理細則
      附件之統一裁罰基準表，對行為人逕行裁決（如行為人係違反道路交通管理處
      罰條例第四十條第一項規定，其逕行裁決之處理方式為對行為人處以法文中之
      最高額罰鍰二千四百元），惟該條項規定乃必以行為人經合法收受舉發違反道
      路交通管理事件通知單後，無正當理由未依該舉發通知單上所載應到案日期為
      罰鍰之繳納或到案聽候裁決時，方有適用，易言之，如於訴訟上無從證明行為
      人已合法收受舉發通知單之送達，即難認行為人係故意不在應到案日期前到案
      ，而可由處罰機關依前揭處理細則第四十四條第一項之規定對行為人逕行裁決
      。
    (二)違規事由及受處分人聲明異議意旨略以：如附表編號四、五號。
    (三)經查：本件受處分人所有之車輛，通過台北縣汐止市○○○路○段八十七號前
      超速違規之事實，業有現場採證照片一張明確足憑；又本件受處分人既未能提
      出證據以資證明其確無違規行為，僅空言辯稱處罰規定不合理，限速標示不清
      、不多云云，尚難認其辯解為可採；至報載行政院正在研議三千元以下之裁罰
      可以免罰一節，僅係行政機關之行政構想，自無從拘束本院。故本件事證明確
      ，受處分人所有之車輛之違規行為堪以認定。惟受處分人委託之代理人楊昭鎦
      到庭辯稱：這幾張紅單之前我們沒有合法收受送達，裁決所對我們加倍處罰，
      這一點我們無法接受等語（參照本院卷九十三年五月二十一日之訊問筆錄）。
      經查：本件如附表編號四、五之舉發單，均係以受處分人行車執照所登記地址
      台北市○○區○○路十一號五樓之二寄發，惟經郵差退件，此有原舉發機關北
      警交字第０九三００八七四四００號函附卷可稽，而如前所述，違反道路交通
      管理處罰條例之行為人，未依規定自動繳納罰鍰或未依規定到案聽候裁決，處
      罰機關固得依違反道路交通管理事件統一裁罰基準及處理細則第四十四條第一
      項之規定及依基準表，對行為人逕行裁決，惟該條項規定乃必以行為人經合法
      收受舉發通知單後，無正當理由未依該舉發通知單上所載應到案日期為罰鍰之
      繳納或到案聽候裁決時，方有適用，易言之，如行為人未能合法收受舉發通知
      單之送達，即難認處罰機關可對行為人為逕行裁決，而依違反道路交通管理事
      件統一裁罰基準及處理細則第五條規定，處理違反道路交通管理事件，有關文
      書之送達程序，準用行政程序法之規定，而行政程序法第七十八條第一項規定
      ，對於當事人之送達，有下列各款情形之一者，行政機關得依申請，准為公示
      無效者。(三)於外國或境外為送達，不能依第八十六條之規定辦理或預知雖依該
      規定辦理而無效者。本件受處分人於附表編號四、五號所示之時間之違規行為
      ，其舉發單屬於被退件之情形，而受處分人其住所係設在台北市○○區○○路
      十一號五樓之二，且並未遷移，無住居所不明之情形（參照本院卷九十三年五
      月二十一日之訊問筆錄），則原處分機關並不能以該舉發通知單被退件，而逕
      認受處分人係已經合法收受舉發通知單，並且故意不依限到案，核諸前揭說明
      ，自難認受處分人係故意不在應到案日期前到案甚明。
  　(四)綜上所述，受處分人所有前開車號汽車確有在如附表編號四、五號所示時地超
      速行駛之違規行為，從而原處分機關依前揭道路交通管理處罰條例第四十條第
      一項、第八十五條第三項及處理細則第二十四條、四十四條第一項暨基準表規
      定各逕行裁處異議人罰鍰二千四百元，固非無見，惟如前所述，受處分人並
      非故意不依限到案，原處分機關認受處分人係故意不依限到案，而依處理細則
      第四十四條第一項之規定對受處分人逕行為高額裁決，自難認為允當，應認受
      處分人之此部分之異議為有理由；如前所述，行為人有違反道路交通管理處
      罰條例第四十條第一項規定之行為者，另並需對行為人依同條例第六十三條第
      一項第一款規定併予記違規點數一點，本件原處分機關於如附表編號四、五號
      之裁決書之處罰主文欄均漏未記載記受處分人違規點數一點，即難認為允洽，
      自應由本院將如附表四、五號所示之原處分均撤銷，以受處分人所有前揭車號
      汽車有在如附表編號四、五號所述時地違反道路交通管理處罰條例第四十條第
      一項規定超速之行為，且受處分人非故意不依限到案，依該條項、同條例第八
      十五條第三項及違反道路交通管理事件統一裁罰基準及處理細則第二十四條、
      第四十四條第一項、基準表之規定，各從輕裁處異議人罰鍰一千九百元，並依
      同條例第六十三條第一項第一款規定記異議人違規點數一點，以資適法。
  二、如附表編號九、十、十四、十五、十七、十九、二十、二十一、二十二、二十
      三號所示－即受處分人違反道路交通管理處罰條例第四十條第一項規定部分：
    (一)按汽車駕駛人，行車速度超過規定之最高時速者，處新台幣一千二百元以上二
      千四百元以下罰鍰，道路交通管理處罰條例第四十條第一項定有明文，而汽車
      駕駛人駕駛汽車違反道路交通管理處罰條例第四十條第一項規定者，除應依該
      條所規定之罰鍰處罰外，並予記違規點數一點，道路交通管理處罰條例第六十
      三條第一項第一款亦定有明文。又逕行舉發違反道路交通管理事件，經汽車所
      有人依通知單之應到案日期前到案，並告知違規駕駛人姓名、
      及住址者，處罰機關應即另行通知違規駕駛人到案依法處理；逾應到案日期，
      處罰機關應依道路交通管理處罰條例第八十五條第三項規定處罰該汽車所有人
      ，處理細則第二十四條亦定有明文，易言之，汽車駕駛人在道路超速行駛，為
      警當場攔停者，處罰機關固應對汽車之駕駛人為處罰，惟若舉發機關並非當場
      對該部汽車攔停，而於九十年七月三日前係依處理細則第二十三條第一項第五
      款規定以科學儀器取得違規證據資料（如照相機或測速器）逕行舉發者，如前
      所述，此際舉發機關只能依上開處理細則第二十三條第二項規定對汽車所有人
      為掣單舉發，而如經舉發之汽車所有人在舉發通知單之應到案日期前到案，並
      告知處罰機關該名超速駕駛之汽車違規駕駛人姓名、
      ，處罰機關應即依前開細則第二十四條規定處罰該名違規駕駛人，而如汽車所
      有人未於應到案日期前到案或雖於應到案日期前到案，而未告知處罰機關實際
      之違規駕駛人者，處罰機關仍應依前述道路交通管理處罰條例第八十五條第三
      項規定，對車輛所有人加以處罰。再違反道路交通管理處罰條例之行為人，未
      依規定自動繳納罰鍰或未依規定到案聽候裁決，處罰機關固得依處理細則（舊
      法）第四十四條第一項之規定依該處理細則附件之統一裁罰標準表【此標準表
      於九十一年九月一日亦經修正名為為基準表】，對行為人逕行裁決（如行為人
      係違反道路交通管理處罰條例第四十條第一項規定，其逕行裁決之處理方式為
      對行為人處以法文中之最高額罰鍰二千四百元），惟該條項規定乃必以行為人
      經合法收受舉發違反道路交通管理事件通知單後，無正當理由未依該舉發通知
      單上所載應到案日期為罰鍰之繳納或到案聽候裁決時，方有適用，易言之，如
      於訴訟上無從證明行為人已合法收受舉發通知單之送達，即難認行為人係故意
      不在應到案日期前到案，而可由處罰機關依前揭處理細則第四十四條第一項之
      規定對行為人逕行裁決。
    (二)違規事由及受處分人聲明異議意旨略以：如附表編號九、十、十四、十五、十
      七、十九、二十、二十一、二十二、二十三號。
    (三)經查：本件受處分人所有之車輛，於前開時、地超速違規之事實，業有現場採
      證照片各十張明確足憑；又本件受處分人既未能提出證據以資證明其確無違規
      行為，僅空言辯稱處罰規定不合理，限速標示不清、不多云云，尚難認其辯解
      為可採；至報載行政院正在研議三千元以下之裁罰可以免罰一節，僅係行政機
      關之行政構想，自無從拘束本院。故本件事證明確，受處分人所有之車輛之前
      開違規行為堪以認定。惟受處分人委託之代理人楊昭鎦到庭辯稱：這幾張紅單
      之前我們沒有合法收受送達，裁決所對我們加倍處罰，這一點我們無法接受等
      語（參照本院九十三年五月二十一日訊問筆錄）。經查：本件如附件編號九、
      十、十四、十五、十七、十九、二十、二十一、二十二、二十三號所示之舉發
      單，均係以受處分人行車執照所登記地址台北市○○區○○路十一號五樓之二
      寄發，惟均因已逾六個月之郵查期間而無法查明送達情形，此有北警交字第０
      九三００八七四四０號函、基警交字第０九三００三五七九三號函、基警交字
      第０九三００四九二八九號函附卷可稽，而如前所述，違反道路交通管理處罰
      條例之行為人，未依規定自動繳納罰鍰或未依規定到案聽候裁決，處罰機關固
      得依違反道路交通管理事件統一裁罰標準及處理細則第四十四條第一項（舊法
       ）之 規定及依標（基）準表，對行為人逕行裁決，惟該條項規定乃必以行為
      人經合法收受舉發通知單後，無正當理由未依該舉發通知單上所載應到案日期
      為罰鍰之繳納或到案聽候裁決時，方有適用，易言之，如行為人未能合法收受
      舉發通知單之送達，即難認處罰機關可對行為人為逕行裁決。本件受處分人於
      附表編號九、十、十四、十五、十七、十九、二十、二十一、二十二、二十三
      號所示之時地之違規行為，其舉發單送達之情形，已逾郵查期間無可考，則原
      處分機關並不能以無法查明送達情形，而逕認受處分人係已經合法收受舉發通
      知單，並且故意不依限到案，核諸前揭說明，自難認受處分人係故意不在應到
      案日期前到案甚明。
  　(四)綜上所述，受處分人所有前開車號汽車確有在如附表編號九、十、十四、十五
      、十七、十九、二十、二十一、二十二、二十三號所示時地超速行駛之違規行
      為，從而原處分機關依前揭道路交通管理處罰條例第四十條第一項、第八十五
      條第三項及處理細則第二十四條、四十四條第一項暨基準表規定各逕行裁處異
      議人罰鍰二千四百元、二千一百元，固非無見，惟如前所述，受處分人並非
      故意不依限到案，原處分機關認受處分人係故意不依限到案，而依處理細則第
      四十四條第一項之規定對受處分人逕行為高額裁決，自難認為允當，應認受處
      分人之此部分之異議為有理由；次按行政罰在法律之適用上應有刑法第二條
      第一項「行為後法律有變更者，適用裁判時之法律，但裁判前之法律有利於行
      為人者，適用最有利於行為人之法律」，及稅捐稽徵法第四十八條之三「納稅
      義務人違反本法或稅法之規定，適用裁處時之法律，但裁處前之法律有利於納
      稅義務人者，適用最有利於納稅義務人之法律」規定所揭示之「從新從輕」原
      則之類推適用，此亦為學說、實務之共通見解。而九十年六月一日修正施行前
      之道路交通管理處罰條例第四十條第一項前段係規定「汽車駕駛人，行車速度
      ， 超過規定之最高時速，或低於規定之最低時速，或裝用測速雷達感應器者，
      處四百元以上八百元以下罰鍰」，九十年六月一日新修正施行後之現行同法第
      四十條第一項前段則規定「汽車駕駛人，行車速度，超過規定之最高時速，或
      低於規定之最低時速，或裝用測速雷達感應器者，處新臺幣一千二百元以上二
      千四百元以下罰鍰」，比較新舊法，裁罰額度並無不同（舊法以銀元為罰鍰單
      位，新法以新臺幣為單位，銀元一元等於新臺幣三元），自應適用新法裁罰之
      ；且如前所述，行為人有違反道路交通管理處罰條例第四十條第一項規定之
      行為者，另並需對行為人依同條例第六十三條第一項第一款規定併予記違規點
      數一點，本件原處分機關於裁決書之處罰主文欄均漏未記載記受處分人違規點
      數一點，即難認為允洽，自應由本院將如附表編號九、十、十四、十五、十七
      、十九、二十、二十一、二十二、二十三號所示之原處分均撤銷，而以受處分
      人所有前揭車號汽車有在如附表編號九、十、十四、十五、十七、十九、二十
      、二十一、二十二、二十三號所述時、地違反道路交通管理處罰條例第四十條
      第一項規定超速之行為，且受處分人非故意不依限到案，依該條項、同條例第
      八十五條第三項及違反道路交通管理事件統一裁罰基準及處理細則第二十四條
      、第四十四條第一項、基準表之規定，各從輕裁處異議人罰鍰一千九百元、一
      千七百元，並依同條例第六十三條第一項第一款規定記異議人違規點數一點，
      以資適法。
  三、如附表編號八所示－即受處分人違反道路交通管理處罰條例第三十三條第一項
      規定部分：
    (一)按汽車行駛高速公路，應依速限標誌指示，高速公路交通管制規則第五條第一
      項前段定有明文，又汽車行駛於高速公路，而不遵管制之規定者，處汽車駕駛
      人新台幣（以下同）三千元以上六千元以下罰鍰，道路交通管理處罰條例第三
      十三條第一項定有明文（道路交通管理處罰條例第三十三條第一項規定並未在
      該條例於九十年一月十七日、九十一年七月三日新法修正時，作任何之修正，
      故本件以下所稱之該條例第三十三條第一項，即無區分新舊法之必要）；而汽
      車駕駛人駕駛汽車違反道路交通管理處罰條例第三十三條第一項規定者，除應
      依該條所規定之罰鍰處罰外，並予記違規點數一點，道路交通管理處罰條例第
      六十三條第一項第一款亦定有明文。
　　(二)違規事由及受處分人聲明異議意旨略以：如附表編號八。
    (三)經查：本件受處分人所有之車輛，行駛於高速公路，而不遵管制之規定，超速
      違規之事實，業有現場採證照片各一張明確足憑，又本件受處分人既未能提出
      證據以資證明其確無違規行為，僅空言辯稱處罰規定不合理，限速標示不清、
      不多云云，尚難認其辯解為可採；至報載行政院正在研議三千元以下之裁罰可
      以免罰一節，僅係行政機關之行政構想，自無從拘束本院。故本件事證明確，
      受處分人所有之車輛之違規行為堪以認定。惟受處分人委託之代理人楊昭鎦到
      庭辯稱：這幾張紅單之前我們沒有合法收受送達，裁決所對我們加倍處罰，這
      一點我們無法接受等語（參照本院卷九十三年五月二十一日之訊問筆錄）。經
      查：本件如附表編號八之舉發單，經以受處分人行車執照所登記地址台北市○
      ○區○○路十一號五樓之二寄發，惟因遷移新址不明遭退件，依法於九十年八
      月八日以（九十）公警六交字第一三二二０號公告辦理公示送達，此有公警六
      交字０九三０００六二一七號函、北市裁四字第０九三三四三六七六００號函
      附卷可稽，則本舉發單業已經合法送達，故前所辯之詞亦不足為採。
  　(四)綜上所述，受處分人所有前開車號汽車確有在如附表編號八號所示時、地，超
      速行駛之違規行為，從而原處分機關依前揭道路交通管理處罰條例第三十三條
      第一項、第八十五條第三項及處理細則第二十四條、四十四條第一項暨基準表
      規定各逕行裁處異議人罰鍰六千元，固非無見，惟如前所述，行為人有違反道
      路交通管理處罰條例第四十條第一項規定之行為者，另並需對行為人依同條例
      第六十三條第一項第一款規定併予記違規點數一點，本件原處分機關於如附表
      編號八之裁決書之處罰主文欄漏未記載記受處分人違規點數一點，即難認為允
      洽，自應由本院將如附表編號八所示之原處分撤銷，以受處分人所有前揭車號
      汽車有在如附表編號八所述時地違反道路交通管理處罰條例第三十三條第一項
      規定超速之行為，依該條項、同條例第八十五條第三項及違反道路交通管理事
      件統一裁罰標準及處理細則第二十四條、第四十四條第一項、標準表之規定，
      裁處受處分人罰鍰六千元，並依同條例第六十三條第一項第一款規定記受處分
      人違規點數一點，以資適法。
  四、如附表編號十三所示－即受處分人違反道路交通管理處罰條例第五十六條第一
      項第一款規定部分：
    (一)按橋樑、隧道、圓環、障礙物對面、鐵路平交道、人行道、行人穿越道、快車
      道等處，不得臨時停車，道路交通安全規則第一百十一條第一項第一款定有明
      文；再按「汽車駕駛人停車時，有左列情形之一者，處新台幣六百元以上一千
      二百元罰鍰：一、在禁止臨時停車處所停車者。」道路交通管理處罰條例第五
      十六條第一項第一款亦定有明文（道路交通管理處罰條例第五十六條第一項第
      一款規定並未在該條例於九十年一月十七日公布時，作任何之修正，故本件以
      下所稱之該條例第五十六條第一項第一款，即無區分新舊法之必要）。又違反
      道路交通管理處罰條例之行為人，未依規定自動繳納罰鍰或未依規定到案聽候
      裁決，處罰機關固得依處理細則（舊法）第四十四條第一項之規定依該處理細
      則附件之統一裁罰標（基）準表，對行為人逕行裁決（如行為人係違反道路交
      通管理處罰條例第四十條第一項規定，其逕行裁決之處理方式為對行為人處以
      法文中之最高額罰鍰一千二百元），惟該條項規定乃必以行為人經合法收受舉
      發違反道路交通管理事件通知單後，無正當理由未依該舉發通知單上所載應到
      案日期為罰鍰之繳納或到案聽候裁決時，方有適用，易言之，如於訴訟上無從
      證明行為人已合法收受舉發通知單之送達，即難認行為人係故意不在應到案日
      期前到案，而可由處罰機關依前揭處理細則第四十四條第一項（舊法）之規定
      對行為人逕行裁決。
    (二)違規事由及受處分人聲明異議意旨略以：如附表編號十三。
    (三)經查：本件受處分人所有之車輛，於臺北市○○區○○路二十六之一號前之行
      人穿越道上之禁止臨時停車處所不得停車違規之事實，業有現場採證照片一張
      明確足憑；又受處分人辯稱：其僅開車橫越行人穿越道，並未停車云云，然由
      採證照片觀之，該車中並無任何人坐於駕駛座上，則受處分人所辯之詞僅為脫
      罪之詞不足為採，又未能提出其他證據以資證明其確無違規行為，則本件事證
      明確，受處分人所有之車輛之違規行為堪以認定。惟受處分人委託之代理人楊
      昭鎦到庭辯稱：這幾張紅單之前我們沒有合法收受送達，裁決所對我們加倍處
      罰，這一點我們無法接受等語（參照本院卷九十三年五月二十一日之訊問筆錄
      ），經查：本件如附件編號十三號所示之舉發單，係以受處分人行車執照所登
      記地址台北市○○區○○路十一號五樓之二寄發，惟均因已逾六個月之郵查期
      間而無法查明送達情形，此有北市停四字第０九三三五０九三二００號附卷可
      稽，而如前所述，違反道路交通管理處罰條例之行為人，未依規定自動繳納罰
      鍰或未依規定到案聽候裁決，處罰機關固得依違反道路交通管理事件統一裁罰
      標準及處理細則第四十四條第一項（舊法）之規定及依標（基）準表，對行為
      人逕行裁決，惟該條項規定乃必以行為人經合法收受舉發通知單後，無正當理
      由未依該舉發通知單上所載應到案日期為罰鍰之繳納或到案聽候裁決時，方有
      適用，易言之，如行為人未能合法收受舉發通知單之送達，即難認處罰機關可
      對行為人為逕行裁決。本件受處分人於附表編號十三號所示之時間之違規行為
      ，其舉發單送達之情形，已於保存期，資料已銷毀，則原處分機關並不能因此
      ，而逕認受處分人係已經合法收受舉發通知單，並且故意不依限到案，核諸前
      揭說明，自難認受處分人係故意不在應到案日期前到案甚明。
　　(四)綜上所述，受處分人所有前開車號汽車確有在前揭時間在行人穿越道之禁止臨
      時停車之路段停車之違規行為，從而原處分機關認受處分人未依限到案，而依
      前揭道路交通管理處罰條例第五十六條第一項第一款、第八十五條第三項及處
      理細則第二十四條、第四十四條第一項、標準表之規定逕行裁處該部汽車之所
      有人即受處分人罰鍰一千二百元，固非無見，惟受處分人並非故意不依限到案
      ，有如前述；再違反道路交通管理條例案件第五十六條第一項第一款規定之行
      為人，如在應到案日期前到案聽候裁決者，依九十年六月一日修正生效之處理
      細則第四十四條第一項暨標準表之規定，如該行為人係駕駛小型車違規停車，
      需對行為人最少處以九百元之罰鍰，較修正前之該處理細則第四十四條第一項
      規定，於同一條件下係對行為人處以六百元之罰鍰，新法顯較舊法為重，而以
      舊法有利於受處分人，則原處分既有前述違誤（指誤認受處分人未依限到案）
      及未比較新舊法而為適用（指未及比較修正前後其處理細則第四十四條第一項
      之規定而言），自有未洽，而應由本院將原處分撤銷，仍以受處分人所有前揭
      車號汽車有在如附表編號十三所示時地違反道路交通管理處罰條例第五十六條
      第一項第一款規定之行為，依前揭道路交通管理處罰條例第五十六條第一項第
      一款、第八十五條第三項及違反道路交通管理事件統一裁罰標準及處理細則（
      舊法）第二十四條、第四十四條第一項規定從輕裁處該部汽車之所有人即受處
      分人罰鍰六百元，以資適法。
  五、如附表編號十六所示－即受處分人違反道路交通管理處罰條例第五十三條規定
      部分：
    (一)按汽車駕駛人，行經有燈光號誌管制之交岔路口闖紅燈者，處新台幣一千八百
      元以上五千四百元以下罰鍰，道路交通管理處罰條例（九十年一月十七日總統
      修正公布之道路交通管理處罰條例第五十三條規定，已於同年六月一日生效施
      行，新法第五十三條之規定除就罰鍰之金額由銀元六百元以上一千二百元以下
      換算為新台幣之金額，並冠以新台幣字樣而作修正外，並由原先最高得處罰三
      千六百元之罰鍰修正為最高得處五千四百元之罰鍰，此修正前後之法律顯有不
      同，應認係屬法律之變更【參照司法院第二廳八十一年十一月五日（八一）廳
      刑一字第一六二九０號函覆台灣高等法院之法律座談會研究意見】），而現行
      之道路交通管理處罰條例第五十三條，其修正後之新法，如前所述與修正前之
      舊法比較結果，舊法顯有利於受處分人（因新法最高可處之罰鍰數額較舊法為
      高），依學者所認，行政罰在法律之適用上應有刑法第二條第一項「行為後法
      律有變更者，適用裁判時之法律。但裁判前之法律有利於行為人者，適用最有
      利於行為人之法律。」及稅捐稽徵法第四十八條之三「納稅義務人違反本法或
      稅法之規定，適用裁處時之法律。但裁處前之法律有利於納稅義務人者，適用
      最有利於納稅義務人之法律。」規定所揭示之「從新從輕」原則之類推適用（
      陳清秀著【依法行政與法律的適用】一文，收錄於翁岳生編【行政法】一書，
      第一七六頁至第一七九頁，八十七年三月版），本院自應適用修正生效前之舊
      法為本件之裁判，並在該條例下加註【舊法】以資辨明，先予敘明）。而汽車
      駕駛人駕駛汽車違反道路交通管理處罰條例第五十三條規定者，除應依該條所
      規定之罰鍰處罰外，並予記違規點數三點，道路交通管理處罰條例第六十三條
      第一項第三款亦定有明文。又按逕行舉發違反道路交通管理事件，經汽車所有
      人依通知單之應到案日期前到案，並告知違規駕駛人姓名、
      罰機關應依道路交通管理處罰條例第八十五條第三項規定處罰該汽車所有人，
      違反道路交通管理事件統一裁罰標準及處理細則第二十四條亦定有明文。易言
      之，如汽車駕駛人在道路上駕駛汽車闖紅燈，為警當場攔停者，處罰機關固應
      對該部汽車之駕駛人為處罰，惟若舉發機關並非當場對該部汽車攔停，而係依
      違反道路交通管理事件統一裁罰標準及處理細則第二十三條第一項第五款規定
      以科學儀器取得違規證據資料（如照相機）逕行舉發者，此際舉發機關只能依
      上開處理細則第二十三條第二項規定對汽車所有人為掣單舉發，而如經舉發之
      汽車所有人在舉發通知單上所載之應到案日期前到案，並告知處罰機關該名闖
      紅燈行駛之汽車違規駕駛人姓名、
      前開細則第二十四條規定處罰該名違規駕駛人，而如汽車所有人未於應到案日
      期前到案或雖於應到案日期前到案，而未告知處罰機關實際之違規駕駛人者，
      處罰機關仍應依道路交通管理處罰條例第八十五條第三項「本條例關於車輛駕
      駛人之處罰，如應歸責於車輛所有人者，處罰車輛所有人。」規定，對車輛所
      有人加以處罰。再違反道路交通管理處罰條例之行為人，未依規定自動繳納罰
      鍰或未依規定到案聽候裁決，處罰機關固得依違反道路交通管理事件統一裁罰
      標準及處理細則第四十四條第一項之規定依該處理細則附件之統一裁罰標準表
      ，對行為人逕行裁決（如行為人係違反道路交通管理處罰條例第五十三條規定
      ，其逕行裁決之處理方式為對行為人處以法文中之最高額罰鍰三千六百元【舊
      法，新法則係處以五千四百元】，並予記違規點數三點）。
    (二)違規事由及受處分人聲明異議意旨略以：如附表編號十六。
    (三)經查：受處分人駕駛前開車輛於右揭時間行經舉發地點時，該交岔路口號誌已
      轉換為紅燈，惟受處分人並未停止前進，反而跨越路口內所設置之停止線，並
      通過該路口等情，此有現場採證照片一幀在卷可佐，參酌車輛必須在紅燈時，
      輾壓固定式電腦自動照相機之感應線圈，始會啟動相機拍照採證，此乃機器正
      常運作下必然之理，是以，受處分人既於號誌轉換為紅燈後遭拍攝，顯見其在
      紅燈時已輾壓感應線圈，足徵受處分人於號誌變換為紅燈後，並未停止前進，
      仍繼續進入路口，而有闖越紅燈之違規行為甚明，則受處分人所辯之詞，不足
      為採。本件事證明確，受處分人於右揭時、地闖紅燈之違規行為堪以認定。惟
      受處分人委託之代理人楊昭鎦到庭辯稱：這幾張紅單之前我們沒有合法收受送
      達，裁決所對我們加倍處罰，這一點我們無法接受等語（參照本院卷九十三年
      五月二十一日之訊問筆錄）。經查：本件如附表編號十六之舉發單，以受處分
      人行車執照所登記地址台北市○○區○○路十一號五樓之二寄發，惟因無人簽
      收遭退回，案經台北市政府警察局交通警察大隊錄辦單退後，送請台北市政府
      刊登於九十年夏字第四十一期第一０三頁之市府公報，完成公示送達，此有北
      市警交大三字第０九三六三九八八九００號函附卷可稽，則本舉發單業已經合
      法送達，故前所辯之詞亦不足為採。
　　(四)綜上所述，受處分人所有前開車號汽車確有在前揭時地闖紅燈行駛之違規行為
      ，從而原處分機關依前揭道路交通管理處罰條例（舊法）第五十三、第八十五
      條第三項及違反道路交通管理事件統一裁罰標準及處理細則第四十四條第一項
     （舊 法）規定逕行裁處異議人罰鍰三千六百元，固非無見，惟如前所述，行為
      人有違反道路交通管理處罰條例第五十三條條規定之行為者，另並需對行為人
      依同條例第六十三條第一項第一款規定併予記違規點數一點，本件原處分機關
      於如附表編號十六號之裁決書之處罰主文欄漏未記載記受處分人違規點數一點
      ，即難認為允洽，自應由本院將如附表編號十六號所示之原處分撤銷，以受處
      分人所有前揭車號汽車有在如附表編號十六號所述時地違反道路交通管理處罰
      條例第五十三條規定闖紅燈之行為，依該條項（舊法）、同條例第八十五條第
      三項及違反道路交通管理事件統一裁罰標準及處理細則第二十四條、第四十四
      條第一項、標準表之規定，裁處受處分人罰鍰三千六百元，並依同條例第六十
      三條第一項第一款規定記受處分人違規點數一點，以資適法。
、撤銷原處分，改判不罰部分：
  一、按法院受理有關交通事件，準用刑事訴訟法之規定，道路交通管理處罰條例第
      八十九條定有明文。是最高法院七十六年台上字第四九八六號判例「認定犯罪
      事實所憑之證據，雖不以直接證據為限，間接證據亦包括在內，然而無論直接
      證據或間接證據，其為訴訟上之證明，須於通常一般之人均不致有所懷疑，而
      得確信其為真實之程度者，始得據為有罪之認定，倘其證明尚未達到此一程度
      ，而有合理之懷疑存在而無從使事實審法院得有罪之確信時，即應由法院為諭
      知被告無罪之判決。」所揭示刑事訴訟法上法院認定事實之最重要原則之一，
      即認定被告有罪，就該有罪事實不能有任何之合理懷疑存在（beyond the
      reasonable doubt）之原則，於法院審理行為人違反道路交通管理處罰條例案
      件時，當有其適用。易言之，法院審理行為人違反道路交通管理處罰條例案件
      ，當踐行完畢調查證據程序，而為事實認定時，如就原處分機關所認定之行為
      人違規事實仍有合理懷疑，無法確信行為人確有該當於道路交通管理處罰條例
      各該處罰條文之構成要件事實時，本院即應基於罪疑惟輕之原則為有利於行為
      人之解釋，作對受行為人有利之認定。
  二、如附表編號六、十八號所示－即受處分人違反道路交通管理處罰條例第五十六
      條第一項第十一款規定部分：
    (一)按汽車駕駛人在道路收費停車處所停車，不依規定繳費者，依道路交通管理處
      罰條例第五十六條第一項第十款（舊法）規定，可對行為人處六百元以上一千
      二百元以下罰鍰（九十年一月十七日修正之道路交通管理處罰條例，將原第五
      十六條第一項第十款規定，移置為同條項第十一款規定）。
    (二)原裁決理由略以及受處分人聲明異議意旨略以：如附表編號六、十八號。
    (三)然查：原處分機關認定受處分人有該等違規行為，無非係以舉發通知單為其主
      要佐據或甚至無舉發通知單亦認為受處分人有該違規行為，惟經本院向臺北市
      停車管理處函調此部分舉發違規事實所憑之逾限未繳告發聯或臺北市停車管理
      處查獲違規事件檢舉單等相關證據資料結果，業經該處以此部分原舉證資料無
      從調閱查證，而未能提供，有臺北市停車管理處九十三年七月十五日北市停四
      字第０九三三五０九三二００號函一份附卷足參，是此部分違規事實，既無任
      何證據可資證明，自應作對受處分人有利之認定，原處分機關遽對受處分人為
      前開裁決，即難認為允當，應認受處分人之異議為有理由，自應由本院將原臺
      北市交通事件裁決所北市裁三字第裁二二－一Ａ0000000號、北市裁三
      字第裁二二－一Ａ0000000號等處分均撤銷，改諭知受處分人不罰。
　三、如附表編號七所示－即受處分人違反道路交通管理處罰條例第五十六條第一項
      第四款規定部分：
    (一)按汽車駕駛人停車時，在設有禁止停車之標誌、標線處所停車者，處新臺幣六
      百元以上一千二百元以下罰鍰，道路交通管理處罰條例第五十六條第一項第四
      款定有明文。
    (二)原裁決理由略以及受處分人聲明異議意旨略以：如附表編號七。
    (三)然查：原處分機關於無舉發通知單、亦無蒐證照片之情形下逕認為受處分人有
      該違規行為，又經本院向臺北市停車管理處函調此部分舉發違規事實所憑之逾
      限未繳告發聯或臺北市停車管理處查獲違規事件檢舉單等相關證據資料結果，
      業經該處以此部分原舉證資料無從調閱查證，而未能提供，有臺北市停車管理
      處九十三年七月十五日北市停四字第０九三三五０九三二００號函一份附卷足
      參，是此部分違規事實，既無任何證據可資證明，自應作對受處分人有利之認
      定，原處分機關遽對受處分人為前開裁決，即難認為允當，應認受處分人之異
      議為有理由，自應由本院將原臺北市交通事件裁決所北市裁三字第裁00－0
      0000000號之處分撤銷，改諭知受處分人不罰。
　四、如附表編號十二所示－即受處分人違反道路交通管理處罰條例第五十六條第一
      項第四款規定部分：
    (一)按汽車駕駛人在設有禁止停車標線之處所停車者，處六百元以上一千二百元以
      下罰鍰，道路交通管理處罰條例（道路交通管理處罰條例第五十六條第一項第
      四款規定並未在該條例於九十年一月十七日公布時，作任何之修正，故本件以
      下所稱之該條例第五十六條第一項第四款，即無區分新舊法之必要）第五十六
      條第一項第四款定有明文。
    (二)違規事由及受處分人聲明異議意旨略以：如附表編號十二。
    (三)然查：原處分機關認定受處分人右開違規行為，無非係以舉發人員之認定為其
      主要佐據，惟經證人即舉發員警陳建誠到庭證稱：「（問：這張紅單違規時間
      是在九十年二月十八日，距今已經三年多了，你是否還記得這位受處分人當時
      的違規情形？）我沒有印象，因為時間太久了」等語（見本院九十三年十二月
      二十日訊問筆錄），且亦無採證照片可資佐證，則揆諸前開說明，本件尚不能
      排除受處分人所有車輛之停車處所設之禁止停車之黃色標線油漆已褪色之合理
      懷疑，則本院在有合理懷疑之情況，自難認定受處分人即有上開違規行為。此
      外，復查無其他積極證據足資證明受處分人有原處分機關所認定之上開違規行
      為，自應作對受處分人有利之認定。
　　(四)綜上所述，依現存證據及所得採用之調查證據方法，尚不足為原處分機關所為
      前揭違規事實之認定，是原處分機關遽對受處分人為前開裁決，即難認為允當
      ，足認受處分人之異議為有理由，應由本院將原處分撤銷，改諭知受處分人不
      罰。
據上論斷，應依道路交通案件處理辦法第十九條、第二十條，裁定如主文。
中　　華　　民　　國　　九  十  三   年     十   二   月    三   十   日
                                 臺灣臺北地方法交通法庭
                                          法官官信成
右正本證明與原本無異。
如不服本裁定，應於裁定送達後五日內，向本院提出抗告狀。
                                          書記官蔡嘉萍
中　　華　　民　　國　　九  十  三　　年　　十    二　月　　三   十　　日
附表：
┌──┬────┬─────┬─────┬──────────┬─────┬─────┬─────────┐
│編號│本 法 院│原處分案號│ 違規事由 │ 異   議   意   旨  │ 蒐證照片 │紅單送達情│  備        註    │
│    │判決主文│（處  罰  │（原裁決理│                    │          │形        │                  │
│    │        │  主  文）│ 由）     │                    │          │          │                  │
├──┼────┼─────┼─────┼──────────┼─────┼─────┼─────────┤
│一  │異議駁回│北市裁三字│於民國（下│(一)現場照片右邊車輛靜│有        │合法送達  │                  │
│    │        │第裁二二－│同）九十二│　止，所以我方為綠燈│（參照北市│（參照北市│                  │
│    │        │Ａ五０四六│年五月四日│  。                │裁四字第０│警同分交第│                  │
│    │        │三七五九號│七時三十一│(二)依報載，行政院表示│九三三四三│０九三六二│                  │
│    │        │（罰緩新台│分許，駕駛│　罰鍰為三千元以下者│六七六００│０九六六０│                  │
│    │        │幣貳仟柒佰│車牌號碼Ｚ│　免罰。            │號函）    │０號函）  │                  │
│    │        │元整，並依│三－七七一│                    │          │          │                  │
│    │        │道路交通管│五號自用小│                    │          │          │                  │
│    │        │理處罰條例│客車行經承│                    │          │          │                  │
│    │        │第六十三條│德路及通河│                    │          │          │                  │
│    │        │第一項第三│街口時，闖│                    │          │          │                  │
│    │        │款【漏載第│紅燈（道路│                    │          │          │                  │
│    │        │三款】記違│交通管理處│                    │          │          │                  │
│    │        │規點數三點│罰條例第五│                    │          │          │                  │
│    │        │）        │十三條）  │                    │          │          │                  │
│    │        │          │          │                    │          │          │                  │
├──┼────┼─────┼─────┼──────────┼─────┼─────┼─────────┤
│二  │異議駁回│北市裁三字│於九十一年│視線模糊、緊急剎車停│有        │合法送達  │                  │
│    │        │第裁二二－│十月二十八│住而未闖越          │（同右）  │（同右）  │                  │
│    │        │Ａ五０四三│日五時九分│（紅燈越線臨停）    │          │          │                  │
│    │        │二六０八號│許，駕駛車│                    │          │          │                  │
│    │        │（罰緩新台│牌號碼三Ｚ│                    │          │          │                  │
│    │        │幣玖佰元整│－七七一五│                    │          │          │                  │
│    │        │）        │號自用小客│                    │          │          │                  │
│    │        │          │車行經重慶│                    │          │          │                  │
│    │        │          │北路及華陰│                    │          │          │                  │
│    │        │          │街口時，不│                    │          │          │                  │
│    │        │          │遵守道路交│                    │          │          │                  │
│    │        │          │通標線之指│                    │          │          │                  │
│    │        │          │示而紅燈越│                    │          │          │                  │
│    │        │          │線臨停。  │                    │          │          │                  │
│    │        │          │（道路交通│                    │          │          │                  │
│    │        │          │管理處罰條│                    │          │          │                  │
│    │        │          │例第六十條│                    │          │          │                  │
│    │        │          │第二項第三│                    │          │          │                  │
│    │        │          │款）      │                    │          │          │                  │
├──┼────┼─────┼─────┼──────────┼─────┼─────┼─────────┤
│三  │異議駁回│北市裁三字│於九十一年│(一)超速處罰規定不合理│有        │合法送達  │                  │
│    │        │第裁二二－│八月三日十│　。                │（同右）  │（參照北警│                  │
│    │        │ＣＧ五００│五時四十四│(二)限速標示不清，使駕│          │交字第０九│                  │
│    │        │三一七六號│分許，駕駛│　駛人不易看清。    │          │三００八七│                  │
│    │        │（罰緩新台│車車牌號碼│(三)限速標示不夠多，使│          │四四０號函│                  │
│    │        │幣貳仟肆佰│三Ｚ－七七│　駕駛人不易發覺。  │          │、北警交字│                  │
│    │        │元整，並依│一五號自用│(四)依報載，行政院表示│          │第０九二０│                  │
│    │        │道路交通管│小客車，行│　罰鍰三仟元以下者，│          │０六六四八│                  │
│    │        │理處罰條例│經汐止市新│　免罰。            │          │三號函）  │                  │
│    │        │第六十三條│台五線二段│                    │          │          │                  │
│    │        │第一項第一│八十七號前│                    │          │          │                  │
│    │        │款【漏載第│之限速五十│                    │          │          │                  │
│    │        │一款】記違│公，經雷達│                    │          │          │                  │
│    │        │規點數一點│測明時速七│                    │          │          │                  │
│    │        │）        │十四公里，│                    │          │          │                  │
│    │        │          │超速二十四│                    │          │          │                  │
│    │        │          │公里，超速│                    │          │          │                  │
│    │        │          │二十公里以│                    │          │          │                  │
│    │        │          │上        │                    │          │          │                  │
│    │        │          │（道路交通│                    │          │          │                  │
│    │        │          │管理處罰條│                    │          │          │                  │
│    │        │          │例第四十條│                    │          │          │                  │
│    │        │          │第一項）  │                    │          │          │                  │
├──┼────┼─────┼─────┼──────────┼─────┼─────┼─────────┤
│四  │原處分撤│北市裁三字│於九十一年│　（同右）          │有        │退件      │                  │
│    │銷，裁處│第裁二二－│六月九日十│                    │（同右）  │（參照北警│                  │
│    │甲○○罰│ＣＧ一七五│時四分許，│                    │          │交字第０九│                  │
│    │鍰新台幣│八六二五號│駕駛車牌號│                    │          │三００八七│                  │
│    │壹仟玖佰│（罰鍰新台│碼三Ｚ－七│                    │          │四四０號函│                  │
│    │元並記違│幣貳仟肆佰│七一五號行│                    │          │）        │                  │
│    │規點數一│元整）    │經汐止市新│                    │          │          │                  │
│    │點。    │          │台五線二段│                    │          │          │                  │
│    │        │          │八十七號前│                    │          │          │                  │
│    │        │          │之行車限速│                    │          │          │                  │
│    │        │          │五十公里處│                    │          │          │                  │
│    │        │          │，經雷達測│                    │          │          │                  │
│    │        │          │速時速七十│                    │          │          │                  │
│    │        │          │一公里，超│                    │          │          │                  │
│    │        │          │速二十一公│                    │          │          │                  │
│    │        │          │里，滿二十│                    │          │          │                  │
│    │        │          │公里（道路│                    │          │          │                  │
│    │        │          │交通管理處│                    │          │          │                  │
│    │        │          │罰條例第四│                    │          │          │                  │
│    │        │          │十條第一項│                    │          │          │                  │
│    │        │          │）        │                    │          │          │                  │
├──┼────┼─────┼─────┼──────────┼─────┼─────┼─────────┤
│五  │原處分撤│北市裁三字│於九十一年│　（同右）          │有        │退件      │                  │
│    │銷，裁處│第裁二二－│五月二十日│                    │（同右）  │（同右）  │                  │
│    │甲○○罰│ＣＧ一七二│六時五十一│                    │          │          │                  │
│    │鍰新台幣│四六一八號│分許，駕駛│                    │          │          │                  │
│    │壹仟玖佰│（罰鍰新台│車牌號碼三│                    │          │          │                  │
│    │元並記違│幣貳仟肆佰│Ｚ－七七一│                    │          │          │                  │
│    │規點數一│元整）    │五號，行經│                    │          │          │                  │
│    │點。    │          │汐止市新台│                    │          │          │                  │
│    │        │          │五線二段八│                    │          │          │                  │
│    │        │          │十七號前之│                    │          │          │                  │
│    │        │          │行車限速五│                    │          │          │                  │
│    │        │          │十公里處，│                    │          │          │                  │
│    │        │          │經雷達測速│                    │          │          │                  │
│    │        │          │時速七十四│                    │          │          │                  │
│    │        │          │公里，超速│                    │          │          │                  │
│    │        │          │二十四公里│                    │          │          │                  │
│    │        │          │，滿二十公│                    │          │          │                  │
│    │        │          │里（道路交│                    │          │          │                  │
│    │        │          │通管理處理│                    │          │          │                  │
│    │        │          │處罰條例第│                    │          │          │                  │
│    │        │          │四十條第一│                    │          │          │                  │
│    │        │          │項）      │                    │          │          │                  │
├──┼────┼─────┼─────┼──────────┼─────┼─────┼─────────┤
│六  │原處分撤│北市裁三字│於九十一年│(一)已照時間繳費。    │無        │合法送達  │                  │
│    │銷，張嘉│第裁二二－│一月十一日│(二)繳費之電腦作業程序│（同右）  │（有刊登公│                  │
│    │真不罰。│一Ａ九一一│九時五十分│　有故障及錯誤。    │          │報）（參照│                  │
│    │        │三三七六號│許，所有之│                    │          │北市停四字│                  │
│    │        │（罰鍰新台│車輛車號Ｚ│                    │          │第０九三三│                  │
│    │        │幣壹仟貳佰│三－七七一│                    │          │五０九三二│                  │
│    │        │元整）    │五號，於民│                    │          │００號函）│                  │
│    │        │          │族西路之道│                    │          │          │                  │
│    │        │          │路交費停車│                    │          │          │                  │
│    │        │          │處所停車，│                    │          │          │                  │
│    │        │          │不依規定繳│                    │          │          │                  │
│    │        │          │費。      │                    │          │          │                  │
│    │        │          │（道路交通│                    │          │          │                  │
│    │        │          │管理處罰條│                    │          │          │                  │
│    │        │          │例第五十六│                    │          │          │                  │
│    │        │          │條第一項第│                    │          │          │                  │
│    │        │          │十一款）  │                    │          │          │                  │
├──┼────┼─────┼─────┼──────────┼─────┼─────┼─────────┤
│七  │原處分撤│北市裁三字│於九十年七│(一)相片看不出有違規。│(一)無蒐證照│逾保存期，│                  │
│    │銷，張嘉│第裁二二－│月四日十三│(二)黃線已褪色。      │  片。    │資料銷毀  │                  │
│    │真不罰。│一Ａ一０四│時五十分許│(三)依報載，行政院表示│(二)舉發通知│（參照北市│                  │
│    │        │一八三七號│，所有車輛│　罰鍰在三千元以下者│  單亦無。│停四字第０│                  │
│    │        │（罰緩新台│車號Ｚ三－│  ，免罰。          │(三)參照北市│九三三五０│                  │
│    │        │幣壹仟貳佰│七七一五號│                    │　裁四字第│九三二００│                  │
│    │        │元整）    │於士東路上│                    │　０九三三│號函）    │                  │
│    │        │          │之設有禁止│                    │　四三六七│          │                  │
│    │        │          │停車標線之│                    │　六００號│          │                  │
│    │        │          │處所停車。│                    │  函。    │          │                  │
│    │        │          │（道路交通│                    │          │          │                  │
│    │        │          │管理處罰條│                    │          │          │                  │
│    │        │          │例第五十六│                    │          │          │                  │
│    │        │          │條第一項第│                    │          │          │                  │
│    │        │          │四款）    │                    │          │          │                  │
├──┼────┼─────┼─────┼──────────┼─────┼─────┼─────────┤
│八  │原處分撤│北市裁三字│於九十年三│(一)超速處罰規定不合理│有        │合法送達  │                  │
│    │銷，裁處│第裁二二－│月二十三日│　。                │（參照北市│（公警六交│                  │
│    │甲○○罰│ＺＦ００八│十時二十分│(二)限速標示不清，使駕│裁四字０九│字第０九三│                  │
│    │鍰新台幣│二五四七號│許，駕駛車│　駛人不易看清。    │三三四三六│０００六二│                  │
│    │陸仟元並│（罰鍰新台│號Ｚ三－七│(三)限速標示不夠多，使│七六００號│一七號函）│                  │
│    │記違規點│幣陸仟元整│七一五號行│　駕駛不易發覺。    │函）      │          │                  │
│    │數一點。│）        │經國道三號│(四)依報載，行政院表示│          │          │                  │
│    │        │          │公路南下二│　罰鍰在三千元以下者│          │          │                  │
│    │        │          │十五公里之│  ，免罰。          │          │          │                  │
│    │        │          │限速九十公│                    │          │          │                  │
│    │        │          │里處，經雷│                    │          │          │                  │
│    │        │          │達測得時速│                    │          │          │                  │
│    │        │          │一一二公里│                    │          │          │                  │
│    │        │          │，超速二十│                    │          │          │                  │
│    │        │          │二公里。  │                    │          │          │                  │
│    │        │          │（道路交通│                    │          │          │                  │
│    │        │          │管理處罰條│                    │          │          │                  │
│    │        │          │例第三十三│                    │          │          │                  │
│    │        │          │條第一項）│                    │          │          │                  │
├──┼────┼─────┼─────┼──────────┼─────┼─────┼─────────┤
│九  │原處分撤│北市裁三字│於九十年三│　（同右）          │有        │九十年五月│                  │
│    │銷，裁處│第裁二二－│月二十日十│                    │（同右）  │四日大宗掛│                  │
│    │甲○○罰│ＣＧ０九七│六時三十四│                    │          │號逾六個月│                  │
│    │鍰新台幣│二一七七號│分許，駕駛│                    │          │，無法查明│                  │
│    │壹仟玖佰│（罰鍰新台│車牌號碼Ｚ│                    │          │送達      │                  │
│    │元並記違│幣貳仟肆佰│三－七七一│                    │          │（參照北警│                  │
│    │規點數一│元整）    │五號之自用│                    │          │交字第０九│                  │
│    │點。    │          │小客車，行│                    │          │三００八七│                  │
│    │        │          │經汐止市新│                    │          │四四０號函│                  │
│    │        │          │台五線二段│                    │          │）        │                  │
│    │        │          │八十七號前│                    │          │          │                  │
│    │        │          │之限速四十│                    │          │          │                  │
│    │        │          │公里處，經│                    │          │          │                  │
│    │        │          │科學儀器測│                    │          │          │                  │
│    │        │          │照時速，七│                    │          │          │                  │
│    │        │          │十七公里，│                    │          │          │                  │
│    │        │          │超速三十七│                    │          │          │                  │
│    │        │          │公里，滿二│                    │          │          │                  │
│    │        │          │十公里以上│                    │          │          │                  │
│    │        │          │（道路交通│                    │          │          │                  │
│    │        │          │管理處罰條│                    │          │          │                  │
│    │        │          │例第四十條│                    │          │          │                  │
│    │        │          │第一項）  │                    │          │          │                  │
├──┼────┼─────┼─────┼──────────┼─────┼─────┼─────────┤
│十  │原處分撤│北市裁三字│於九十年七│　（同右）          │有        │退件      │                  │
│    │銷，裁處│第裁二二－│月三日十五│                    │（同右）  │（同編號九│                  │
│    │甲○○罰│ＣＧ０九四│時五十四分│                    │          │之回函）  │                  │
│    │鍰新台幣│二一二三號│許，駕駛車│                    │          │          │                  │
│    │壹仟玖佰│（罰鍰新台│牌號碼Ｚ三│                    │          │          │                  │
│    │元並記違│幣貳仟肆佰│－七七一五│                    │          │          │                  │
│    │規點數一│元整）    │號自用小客│                    │          │          │                  │
│    │點。    │          │車，行經汐│                    │          │          │                  │
│    │        │          │止市新台五│                    │          │          │                  │
│    │        │          │路二段八十│                    │          │          │                  │
│    │        │          │七號前之限│                    │          │          │                  │
│    │        │          │速四十公里│                    │          │          │                  │
│    │        │          │處，經科學│                    │          │          │                  │
│    │        │          │儀器測照時│                    │          │          │                  │
│    │        │          │速六十四公│                    │          │          │                  │
│    │        │          │里，超速二│                    │          │          │                  │
│    │        │          │十四公里，│                    │          │          │                  │
│    │        │          │滿二十公里│                    │          │          │                  │
│    │        │          │以上。（道│                    │          │          │                  │
│    │        │          │路交通管理│                    │          │          │                  │
│    │        │          │處罰條例第│                    │          │          │                  │
│    │        │          │四十條第一│                    │          │          │                  │
│    │        │          │項）      │                    │          │          │                  │
├──┼────┼─────┼─────┼──────────┼─────┼─────┼─────────┤
│十一│異議駁回│北市裁三字│於九十年二│(一)車停於公有停車場旁│有        │合法送達  │                  │
│    │        │第裁二二－│月十九日九│　，故非停於快車道。│（同右）  │（已公式送│                  │
│    │        │Ｄ九Ｚ一四│時十一分許│(二)因旁邊亦有停車，表│          │達，公示證│                  │
│    │        │二三二二號│，所有之車│　示伊只是暫停。    │          │號：七七四│                  │
│    │        │（罰鍰新台│號Ｚ三－七│                    │          │四）      │                  │
│    │        │幣壹仟貳佰│七一五號自│                    │          │          │                  │
│    │        │元整）    │用小客車在│                    │          │          │                  │
│    │        │          │龍潭鄉龍華│                    │          │          │                  │
│    │        │          │路之公有停│                    │          │          │                  │
│    │        │          │車場前之快│                    │          │          │                  │
│    │        │          │車道上停車│                    │          │          │                  │
│    │        │          │（道路交通│                    │          │          │                  │
│    │        │          │管理處罰條│                    │          │          │                  │
│    │        │          │例第五十六│                    │          │          │                  │
│    │        │          │第一項第一│                    │          │          │                  │
│    │        │          │款）      │                    │          │          │                  │
│    │        │          │          │                    │          │          │                  │
├──┼────┼─────┼─────┼──────────┼─────┼─────┼─────────┤
│十二│原處分撤│北市裁三字│於九十年二│標誌、標線沒有劃清且│無        │當場送達  │                  │
│    │銷，張嘉│第裁二二－│月十八日十│油漆已褪色。        │（同右）  │          │                  │
│    │真不罰。│Ｃ０一八七│時四十三分│                    │          │          │                  │
│    │        │八九六二號│許，所有之│                    │          │          │                  │
│    │        │（罰鍰新台│車號Ｚ三－│                    │          │          │                  │
│    │        │幣壹仟貳佰│七七一五號│                    │          │          │                  │
│    │        │元整）    │自用小客車│                    │          │          │                  │
│    │        │          │在板橋市中│                    │          │          │                  │
│    │        │          │正路一八三│                    │          │          │                  │
│    │        │          │巷二八號前│                    │          │          │                  │
│    │        │          │之劃有黃線│                    │          │          │                  │
│    │        │          │即設有禁止│                    │          │          │                  │
│    │        │          │停車標線之│                    │          │          │                  │
│    │        │          │處所停車  │                    │          │          │                  │
│    │        │          │（道路交通│                    │          │          │                  │
│    │        │          │管理處罰條│                    │          │          │                  │
│    │        │          │例第五十六│                    │          │          │                  │
│    │        │          │條第一項第│                    │          │          │                  │
│    │        │          │四款）    │                    │          │          │                  │
├──┼────┼─────┼─────┼──────────┼─────┼─────┼─────────┤
│十三│原處分撤│北市裁三字│於九十年二│伊係開車橫越行人穿越│有        │逾保存期，│                  │
│    │銷，裁處│第裁二二－│月五日九時│道，並未停車。      │（同右）  │資料已銷毀│                  │
│    │甲○○罰│一Ａ０七二│四十分許，│                    │          │（北市停四│                  │
│    │鍰新台幣│四六九四號│所有之車號│                    │          │字第０九三│                  │
│    │玖佰元。│（罰鍰新台│Ｚ三－七七│                    │          │三五０九三│                  │
│    │        │幣壹仟貳佰│一五號自用│                    │          │二００號函│                  │
│    │        │元整）    │小客車在臺│                    │          │）        │                  │
│    │        │          │北市○○路│                    │          │          │                  │
│    │        │          │二十六之一│                    │          │          │                  │
│    │        │          │號前之禁止│                    │          │          │                  │
│    │        │          │臨時停車之│                    │          │          │                  │
│    │        │          │行人穿越道│                    │          │          │                  │
│    │        │          │上停車。  │                    │          │          │                  │
│    │        │          │（道路交通│                    │          │          │                  │
│    │        │          │管理處罰條│                    │          │          │                  │
│    │        │          │例第五十六│                    │          │          │                  │
│    │        │          │條第一項第│                    │          │          │                  │
│    │        │          │一款）    │                    │          │          │                  │
├──┼────┼─────┼─────┼──────────┼─────┼─────┼─────────┤
│十四│原處分撤│北市裁三字│於九十年一│(一)超速處罰規定不合理│有        │退件      │                  │
│    │銷，裁處│號裁二二－│月二十日十│　。                │（同右）  │（同編號九│                  │
│    │甲○○罰│ＣＧ０八三│五時二十一│(二)限速標示不清，使駕│          │之回函）  │                  │
│    │鍰新台幣│０四八三號│分許，駕駛│　駛人不易看清。    │          │          │                  │
│    │壹仟玖佰│（罰鍰新台│車牌號碼Ｚ│(三)限速標示不夠多，使│          │          │                  │
│    │元並記違│幣貳仟肆佰│三－七七一│　駕駛人不易發覺。  │          │          │                  │
│    │規點數一│元整）    │五號之自用│(四)依報載，行政院表示│          │          │                  │
│    │點。    │          │小客車行經│  罰鍰在三千元以下者│          │          │                  │
│    │        │          │汐止鎮新台│　免罰。            │          │          │                  │
│    │        │          │五路二段八│                    │          │          │                  │
│    │        │          │十七號前之│                    │          │          │                  │
│    │        │          │限速四十公│                    │          │          │                  │
│    │        │          │里處，經科│                    │          │          │                  │
│    │        │          │學儀器測照│                    │          │          │                  │
│    │        │          │時速，六十│                    │          │          │                  │
│    │        │          │七公里超速│                    │          │          │                  │
│    │        │          │二十七公里│                    │          │          │                  │
│    │        │          │滿二十公里│                    │          │          │                  │
│    │        │          │以上。    │                    │          │          │                  │
│    │        │          │（道路交通│                    │          │          │                  │
│    │        │          │管理處罰條│                    │          │          │                  │
│    │        │          │例第四十條│                    │          │          │                  │
│    │        │          │第一項）  │                    │          │          │                  │
├──┼────┼─────┼─────┼──────────┼─────┼─────┼─────────┤
│十五│原處分撤│北市裁三字│於九十年一│　（同右）          │有        │退件      │                  │
│    │銷，裁處│第裁二二－│月七日二十│                    │（同右）  │（同編號九│                  │
│    │甲○○罰│ＣＧ０八０│時四十二分│                    │          │之回函）  │                  │
│    │鍰新台幣│五０二七號│許，駕駛車│                    │          │          │                  │
│    │壹仟玖佰│（罰鍰新台│牌號碼Ｚ三│                    │          │          │                  │
│    │元並記違│幣貳仟肆佰│－七七一五│                    │          │          │                  │
│    │規點數一│元整）    │號之自用小│                    │          │          │                  │
│    │點。    │          │客車，行經│                    │          │          │                  │
│    │        │          │汐止市新台│                    │          │          │                  │
│    │        │          │五路二段八│                    │          │          │                  │
│    │        │          │十七前之限│                    │          │          │                  │
│    │        │          │速四十公里│                    │          │          │                  │
│    │        │          │處所，經科│                    │          │          │                  │
│    │        │          │學儀器測照│                    │          │          │                  │
│    │        │          │時速，七十│                    │          │          │                  │
│    │        │          │一公里超速│                    │          │          │                  │
│    │        │          │三十一公里│                    │          │          │                  │
│    │        │          │，滿二十公│                    │          │          │                  │
│    │        │          │里。（道路│                    │          │          │                  │
│    │        │          │交通管理處│                    │          │          │                  │
│    │        │          │罰條例第四│                    │          │          │                  │
│    │        │          │十條第一項│                    │          │          │                  │
│    │        │          │）        │                    │          │          │                  │
├──┼────┼─────┼─────┼──────────┼─────┼─────┼─────────┤
│十六│原處分撤│北市裁三字│於八十九年│於綠燈時，緩慢駛過交│有        │合法送達  │                  │
│    │銷，裁處│第裁二二－│十一月十五│岔路口致被相機誤判為│（同右）  │（公式送達│                  │
│    │甲○○罰│Ａ六０二四│日十九時二│闖紅燈。            │          │完成）    │                  │
│    │鍰新台幣│九０九四號│十三分許，│                    │          │（參照北市│                  │
│    │仟陸佰│（罰鍰新台│駕駛車牌號│                    │          │警交大三字│                  │
│    │元並記違│幣仟陸佰│碼Ｚ三－七│                    │          │０九三六三│                  │
│    │規點數一│元整）    │七一五號之│                    │          │九八八九０│                  │
│    │點。    │          │自用小客車│                    │          │０號函）  │                  │
│    │        │          │行經臺北市│                    │          │          │                  │
│    │        │          │西園路二段│                    │          │          │                  │
│    │        │          │時，闖紅燈│                    │          │          │                  │
│    │        │          │（道路交通│                    │          │          │                  │
│    │        │          │管理處罰條│                    │          │          │                  │
│    │        │          │例第五十三│                    │          │          │                  │
│    │        │          │條）      │                    │          │          │                  │
├──┼────┼─────┼─────┼──────────┼─────┼─────┼─────────┤
│十七│原處分撤│北市裁三字│於八十九年│(一)超速處罰規定不合裡│有        │退件      │                  │
│    │銷，裁處│第裁二二－│十月二十二│　。                │（同右）  │（同編號九│                  │
│    │甲○○罰│ＣＧ０六四│日九時二十│(二)限速標示不清，使駕│          │之回函）  │                  │
│    │鍰新台幣│四六三三號│九分許，駕│　駛人不易看清。    │          │          │                  │
│    │壹仟柒佰│（罰鍰新台│駛車牌號碼│(三)限速標示不夠多，使│          │          │                  │
│    │元整並記│幣貳仟壹佰│Ｚ三－七七│　駕駛人不易發覺。  │          │          │                  │
│    │違規點數│元整）    │一五號自用│(四)依報載，行政院表示│          │          │                  │
│    │一點。  │          │小客車行經│　罰鍰在三千元以下者│          │          │                  │
│    │        │          │台北縣三峽│　免罰。            │          │          │                  │
│    │        │          │鎮○○路三│                    │          │          │                  │
│    │        │          │段一四八號│                    │          │          │                  │
│    │        │          │前之限速六│                    │          │          │                  │
│    │        │          │十公里處，│                    │          │          │                  │
│    │        │          │經科學儀器│                    │          │          │                  │
│    │        │          │測照時速，│                    │          │          │                  │
│    │        │          │七十二公里│                    │          │          │                  │
│    │        │          │超速十二公│                    │          │          │                  │
│    │        │          │里，未滿二│                    │          │          │                  │
│    │        │          │十公里。  │                    │          │          │                  │
│    │        │          │（道路交通│                    │          │          │                  │
│    │        │          │管理處罰條│                    │          │          │                  │
│    │        │          │例第四十條│                    │          │          │                  │
│    │        │          │第一項）  │                    │          │          │                  │
├──┼────┼─────┼─────┼──────────┼─────┼─────┼─────────┤
│十八│原處分撤│北市裁三字│於八十九年│(一)確有繳費，乃因電腦│(一)無蒐證照│合法送達  │                  │
│    │銷，張嘉│第裁二二－│八月八日十│　錯誤而認為未繳。  │　片。    │（已刊登公│                  │
│    │真不罰。│一Ａ三六六│時五十分許│(二)遲繳加罰規定，違法│(二)亦無舉發│報）      │                  │
│    │        │七八四五號│，所有車號│　。                │　通知單。│（參照北市│                  │
│    │        │（罰鍰新台│Ｚ三－七七│                    │          │停四字第０│                  │
│    │        │幣壹仟貳佰│一五號自用│                    │          │九三三五０│                  │
│    │        │元整）    │小客車在中│                    │          │九三二００│                  │
│    │        │          │華路之設有│                    │          │號函）    │                  │
│    │        │          │記費器停車│                    │          │          │                  │
│    │        │          │位處所停車│                    │          │          │                  │
│    │        │          │不繳費    │                    │          │          │                  │
│    │        │          │（道路交通│                    │          │          │                  │
│    │        │          │管理處罰條│                    │          │          │                  │
│    │        │          │例第五十六│                    │          │          │                  │
│    │        │          │條第一項第│                    │          │          │                  │
│    │        │          │十款）    │                    │          │          │                  │
│    │        │          │          │                    │          │          │                  │
│    │        │          │          │                    │          │          │                  │
│    │        │          │          │                    │          │          │                  │
│    │        │          │          │                    │          │          │                  │
│    │        │          │          │                    │          │          │                  │
│    │        │          │          │                    │          │          │                  │
│    │        │          │          │                    │          │          │                  │
├──┼────┼─────┼─────┼──────────┼─────┼─────┼─────────┤
│十九│原處分撤│北市裁三字│於八十九年│(一)超速處罰規定不合理│有        │退件      │                  │
│    │銷，裁處│第裁二二－│四月十三日│　。                │（參照北市│（同編號九│                  │
│    │甲○○罰│ＣＧ０一九│十七時二十│(二)限速標示不清，使駕│裁四字第０│之回函）  │                  │
│    │鍰新台幣│六三一六號│分許，駕駛│　駛人不易看清。    │九三三四三│          │                  │
│    │壹仟玖佰│（罰鍰新台│車牌號碼Ｚ│(三)限速標示不夠多，使│六七六００│          │                  │
│    │元並記違│幣貳仟肆佰│三－七七一│　駕駛人不易發覺。  │號函）    │          │                  │
│    │規點數一│元整）    │五號自用小│(四)依報載，行政院表示│          │          │                  │
│    │點。    │          │客車行經汐│　罰鍰在三千元以下者│          │          │                  │
│    │        │          │止市新台五│  免罰。            │          │          │                  │
│    │        │          │路十六．五│                    │          │          │                  │
│    │        │          │公里之速限│                    │          │          │                  │
│    │        │          │四十公里處│                    │          │          │                  │
│    │        │          │，經科學儀│                    │          │          │                  │
│    │        │          │器測照時速│                    │          │          │                  │
│    │        │          │，七十九公│                    │          │          │                  │
│    │        │          │里超速三十│                    │          │          │                  │
│    │        │          │九公里，滿│                    │          │          │                  │
│    │        │          │二十公里以│                    │          │          │                  │
│    │        │          │上。      │                    │          │          │                  │
│    │        │          │（道路交通│                    │          │          │                  │
│    │        │          │管理處罰條│                    │          │          │                  │
│    │        │          │例第四十條│                    │          │          │                  │
│    │        │          │第一項）  │                    │          │          │                  │
├──┼────┼─────┼─────┼──────────┼─────┼─────┼─────────┤
│二十│原處分撤│北市裁三字│於八十九年│　（同右）          │有        │退件      │                  │
│    │銷，裁處│第裁二二－│四月一日十│                    │（同右）  │（同編號九│                  │
│    │甲○○罰│ＣＧ０一五│五時十九分│                    │          │之回函）  │                  │
│    │鍰新台幣│六九二０號│許，駕駛車│                    │          │          │                  │
│    │壹仟玖佰│（罰鍰新台│牌號碼Ｚ三│                    │          │          │                  │
│    │元並記違│幣貳仟肆佰│－七七一五│                    │          │          │                  │
│    │規點數一│元整）    │號自用小客│                    │          │          │                  │
│    │點。    │          │車行經汐止│                    │          │          │                  │
│    │        │          │市○○○路│                    │          │          │                  │
│    │        │          │一六．五公│                    │          │          │                  │
│    │        │          │里之速限四│                    │          │          │                  │
│    │        │          │十公里處，│                    │          │          │                  │
│    │        │          │經科學儀器│                    │          │          │                  │
│    │        │          │測照時速七│                    │          │          │                  │
│    │        │          │十公里超速│                    │          │          │                  │
│    │        │          │三十公里，│                    │          │          │                  │
│    │        │          │滿二十公里│                    │          │          │                  │
│    │        │          │以上（道路│                    │          │          │                  │
│    │        │          │交通管理處│                    │          │          │                  │
│    │        │          │罰條例第四│                    │          │          │                  │
│    │        │          │十條第一項│                    │          │          │                  │
│    │        │          │）        │                    │          │          │                  │
├──┼────┼─────┼─────┼──────────┼─────┼─────┼─────────┤
│二十│原處分撤│北市裁三字│於八十九年│　（同右）          │有        │逾郵查期間│                  │
│一  │銷，裁處│第裁二二－│二月十二日│                    │（同右）  │（參照基警│                  │
│    │甲○○罰│Ｒ０一０二│十二時十三│                    │          │交字第０九│                  │
│    │鍰壹仟玖│０六四二號│分許，駕駛│                    │          │三００三五│                  │
│    │佰元並記│（罰鍰新台│車牌號碼Ｚ│                    │          │七九三號函│                  │
│    │違規點數│幣貳仟肆佰│三－七七一│                    │          │、基警交字│                  │
│    │一點。  │元整）    │五號自用小│                    │          │第０九三０│                  │
│    │        │          │客車，行經│                    │          │０四九二八│                  │
│    │        │          │八堵路之限│                    │          │九號函）  │                  │
│    │        │          │速四十公里│                    │          │          │                  │
│    │        │          │處，經科學│                    │          │          │                  │
│    │        │          │儀器測照時│                    │          │          │                  │
│    │        │          │速六十六公│                    │          │          │                  │
│    │        │          │里，超速二│                    │          │          │                  │
│    │        │          │十六公里，│                    │          │          │                  │
│    │        │          │滿二十公里│                    │          │          │                  │
│    │        │          │以上（道路│                    │          │          │                  │
│    │        │          │交通管理處│                    │          │          │                  │
│    │        │          │罰條例第四│                    │          │          │                  │
│    │        │          │十條第一項│                    │          │          │                  │
│    │        │          │）        │                    │          │          │                  │
├──┼────┼─────┼─────┼──────────┼─────┼─────┼─────────┤
│二十│原處分撤│北市裁三字│於八十九年│　（同右）          │有        │退件      │                  │
│二  │銷，裁處│第裁二二－│一月二十九│                    │（同右）  │（同編號九│                  │
│    │甲○○罰│ＣＧ００五│日十六時二│                    │          │之回函）  │                  │
│    │鍰新台幣│七九六三號│十四分許，│                    │          │          │                  │
│    │壹仟柒佰│（罰鍰新台│駕駛車牌號│                    │          │          │                  │
│    │元並記違│幣貳仟壹佰│碼Ｚ三－七│                    │          │          │                  │
│    │規點數一│元整）    │七一五號自│                    │          │          │                  │
│    │點。    │          │用小客車行│                    │          │          │                  │
│    │        │          │經台北縣貢│                    │          │          │                  │
│    │        │          │寮鄉濱海公│                    │          │          │                  │
│    │        │          │路一０一公│                    │          │          │                  │
│    │        │          │里處往瑞芳│                    │          │          │                  │
│    │        │          │之速限五十│                    │          │          │                  │
│    │        │          │公里處，經│                    │          │          │                  │
│    │        │          │科學儀器測│                    │          │          │                  │
│    │        │          │照時速，六│                    │          │          │                  │
│    │        │          │十八公里超│                    │          │          │                  │
│    │        │          │速十八公里│                    │          │          │                  │
│    │        │          │未滿二十公│                    │          │          │                  │
│    │        │          │里。      │                    │          │          │                  │
│    │        │          │（道路交通│                    │          │          │                  │
│    │        │          │管理處罰條│                    │          │          │                  │
│    │        │          │例第四十條│                    │          │          │                  │
│    │        │          │第一項）  │                    │          │          │                  │
├──┼────┼─────┼─────┼──────────┼─────┼─────┼─────────┤
│二十│原處分撤│北市裁三字│於八十九年│　（同右）          │有        │退件      │                  │
│三  │銷，裁處│第裁二二－│一月二十九│                    │（同右）  │（同編號九│                  │
│    │甲○○罰│ＣＧ００四│日十三時二│                    │          │之回函）  │                  │
│    │鍰新台幣│四二九七號│十六分許，│                    │          │          │                  │
│    │壹仟柒佰│（罰鍰新台│駕駛車牌號│                    │          │          │                  │
│    │元並記違│幣貳仟壹佰│碼Ｚ三－七│                    │          │          │                  │
│    │規點數一│元整）    │七一五號自│                    │          │          │                  │
│    │點。    │          │用小客車，│                    │          │          │                  │
│    │        │          │行經台北縣│                    │          │          │                  │
│    │        │          │貢寮鄉濱海│                    │          │          │                  │
│    │        │          │公路一一二│                    │          │          │                  │
│    │        │          │公里處往宜│                    │          │          │                  │
│    │        │          │蘭之限速六│                    │          │          │                  │
│    │        │          │十公里處，│                    │          │          │                  │
│    │        │          │經科學儀器│                    │          │          │                  │
│    │        │          │測照時速，│                    │          │          │                  │
│    │        │          │七十二公里│                    │          │          │                  │
│    │        │          │超速十二公│                    │          │          │                  │
│    │        │          │里，未滿二│                    │          │          │                  │
│    │        │          │十公里（道│                    │          │          │                  │
│    │        │          │路交通管理│                    │          │          │                  │
│    │        │          │處罰條例第│                    │          │          │                  │
│    │        │          │四十條第一│                    │          │          │                  │
│    │        │          │項）      │                    │          │          │                  │
└──┴────┴─────┴─────┴──────────┴─────┴─────┴─────────┘
